【裁判字號】    99,裁,956
【裁判日期】    990429
【裁判案由】    公寓大廈管理條例
【裁判全文】
最  高  行  政  法  院  裁  定
                                       99年度裁字第956號
上  訴  人  恆錩建設有限公司
代  表  人  甲○○
被 上訴 人  臺北市政府
代  表  人  乙○○
參  加  人  雲天社區管理委員會
代  表  人  丙○○
上列當事人間公寓大廈管理條例事件，上訴人對於中華民國98年
12月8日臺北高等行政法院98年度訴字第1249號判決，提起上訴
，本院裁定如下：
    主  文
上訴駁回。
上訴審訴訟費用由上訴人負擔。
    理  由
一、按對於高等行政法院判決之上訴，非以其違背法令為理由，
    不得為之，行政訴訟法第242條定有明文。依同法第243條第
    1項規定，判決不適用法規或適用不當者，為違背法令；而
    判決有同條第2項所列各款情形之一者，為當然違背法令。
    是當事人對於高等行政法院判決上訴，如依行政訴訟法第24
    3條第1項規定，以高等行政法院判決有不適用法規或適用不
    當為理由時，其上訴狀或理由書應有具體之指摘，並揭示該
    法規之條項或其內容；若係成文法以外之法則，應揭示該法
    則之旨趣；倘為司法院解釋或本院之判例，則應揭示該判解
    之字號或其內容。如以行政訴訟法第243條第2項所列各款情
    形為理由時，其上訴狀或理由書，應揭示合於該條項各款之
    事實。上訴狀或理由書如未依此項方法表明，或其所表明者
    與上開法條規定不合時，即難認為已對高等行政法院判決之
    違背法令有具體之指摘，其上訴自難認為合法。
二、本件上訴人係臺北市○○區○○路37巷26號建築物（即雲天
    社區，下稱系爭建物）之起造人，系爭建物領有被上訴人所
    屬工務局核發之民國94年11月11日（94）使字第0346號使用
    執照，惟上訴人未會同參加人辦理共用部分與其附屬設施設
    備之點交。案經被上訴人96年11月21日函裁處上訴人新臺幣
    （下同）4萬元罰鍰，並限於文到次日起1個月內改善或履行
    義務。嗣被上訴人再次接獲陳情，被上訴人乃以97年10月20
    日函請上訴人於文到起30日內進行改善社區內多項公共設施
    及履行移交義務。上訴人逾期未有任何處理情形，被上訴人
    乃認上訴人違反公寓大廈管理條例第57條規定，依同條例第
    49條第1項規定，以97年12月15日府都建字第09736327700號
    函處上訴人4萬元罰鍰，並令上訴人於文到30日內主動邀集
    參加人等單位進行點交協商等相關事宜，屆期逾期尚未辦理
    及不履行義務者，得再連續處罰。上訴人不服，循序提起行
    政訴訟，遭原審判決駁回，乃對原判決上訴，主張：上訴人
    就系爭建物之公設部分除機電及消防設備外，業於95年11月
    27日點交予參加人管理使用在案，此有上訴人與參加人之公
    設點交暨上訴人出具之保固書可稽。縱認系爭建物機電及消
    防設施之公設上訴人尚未點交完成，此亦係可歸責於參加人
    於驗收後竟不於機電及消防設施之公設點交書面上用印使然
    ，實不可歸責於上訴人。又查核記錄表所列缺失除96年1月
    13日新增之項目，證人林明欽無法確定外，其餘部分均經證
    人林明欽查核改善完成。至於96年1月13日查核紀錄表所列
    1-4項缺失，證人謝清勇於原審筆錄證稱均已改善完成，且
    參照96年消防安檢缺失改善項目，並無上開1-4項所列缺失
    ，益證上訴人確就該項缺失已改善完成之事實，詎原判決理
    由就證人林明欽、謝清勇所為上開證詞何以不採並未敘明於
    判決理由，顯有判決不備理由之違背法令。另證人謝傳章於
    原審筆錄稱系爭機電、消防公設其任內並未點交云云，顯不
    實在。蓋依公設點交書暨保固書影本，其上不僅蓋有主委、
    監委私章，尚有參加人之大印，堪認系爭公設除機電、消防
    外確已點交完成無誤，實不容證人謝傳章以未蓋有副主委、
    財委印章而否認點交之事實，本件實係因檢舉人謝傳章要求
    上訴人給付公設補償金不成，始向被上訴人檢舉，其於原審
    所為之證述均不足採信，惟原判決就上訴人上開所述何以不
    採之理由，未予敘明，亦有判決不備理由之違法等語。雖以
    該判決違背法令為由，惟核其上訴理由，係就原審取捨證據
    、認定事實之職權行使，指摘其為不當，並就原審已論斷者
    ，泛言未論斷，或就原審所為論斷，泛言其論斷矛盾，而非
    具體表明合於不適用法規、適用法規不當、或行政訴訟法第
    243條第2項所列各款之情形，難認對原判決之如何違背法令
    已有具體之指摘。依首開規定及說明，應認其上訴為不合法
    。
三、據上論結，本件上訴為不合法。依行政訴訟法第249條第1項
    前段、第104條、民事訴訟法第95條、第78條，裁定如主文
    。
中    華    民    國    99    年    4     月    29    日
                    最高行政法院第一庭
                        審判長法官  鄭  淑  貞
                              法官  劉  介  中
                              法官  黃  秋  鴻
                              法官  楊  惠  欽
                              法官  胡  方  新
以  上  正  本  證  明  與  原  本  無  異
中    華    民    國    99    年    4     月    29    日
                              書記官  張  雅  琴


司法院資訊處製作；財團法人民間司法改革基金會備份。
